【裁判字號】    97,訴,444
【裁判日期】    971001
【裁判案由】    毒品危害防制條例
【裁判全文】
臺灣苗栗地方法院刑事判決               97年度訴字第444號
公  訴  人  臺灣苗栗地方法院檢察署檢察官
被      告  甲○○
                    號4樓
                    （在押）
指定辯護人  李世才律師
上列被告因毒品危害防制條例案件，經檢察官提起公訴（97年度
偵字第2999號），本院判決如下：
    主  文
甲○○犯如附表一所示之販賣第一級毒品罪，各處如附表一所示
之刑，應執行有期徒刑拾壹年。扣案如附表二所示之物，均沒收
。未扣案因販賣第一級毒品所得合計新臺幣柒仟伍佰元沒收之，
如全部或一部不能沒收時，以其財產抵償之。
    犯罪事實
一、甲○○明知海洛因係毒品危害防制條例第2 條第2 項第1 款
    所列管之第一級毒品，不得非法持有、販賣，詎其為圖謀販
    賣毒品差價之利益，竟分別基於販賣第一級毒品海洛因之犯
    意，由其於某不詳時間，在臺灣地區某不詳地點，各向綽號
    「寶貝」之林保元、綽號「智明」之詹智明（所涉販賣毒品
    罪嫌，另由臺灣苗栗地方法院檢察署檢察官偵查中）以1 包
    約0.1 公克新臺幣（下同）7 百元之價格，購入數包後，再
    依如附表所示之李祥誼等人之需求，自行分裝，以其所有持
    用之門號為0000000000號行動電話（MOTOROLA廠牌，序號為
    000000000000000 ，其內之SIM 卡為不知情之其胞妹鄭婷文
    所申請）作為聯絡毒品交易之電話，於民國97年5 月間至97
    年6 月23日，先後於附表一所示時、地，以如附表一所示之
    方式，販賣第一級毒品海洛因予附表一所示之李祥誼等人，
    而各得如附表一所示之價款，從中賺取差價獲利。迨於97年
    6 月25日，經員警持本院核發之搜索票及臺灣苗栗地方法院
    檢察署檢察官核發之拘票，前往甲○○位在苗栗縣卓蘭鎮○
    ○里○ 鄰○○路25號之居處執行搜索及拘提，並扣得如附表
    二、三所示之物，始查獲上情。嗣甲○○於警詢及偵查中，
    供稱毒品海洛因來源係向詹智明購買，因而破獲詹智明。
二、案經海巡署中部地區巡防局第三海岸巡防總隊、苗栗縣警察
    局竹南分局報請臺灣苗栗地方法院檢察署檢察官偵查起訴。
    理  由
壹、證據能力部分
（一）按被告以外之人於偵查中向檢察官所為陳述，除顯有不可
      信之情況者外，得為證據，刑事訴訟法第159 條之1 第2
      項定有明文。偵查中對被告以外之人（包括證人、鑑定人
      、告訴人、被害人及共同被告等）所為之偵查筆錄，或被
      告以外之人向檢察官所提之書面陳述，性質上均屬傳聞證
      據。惟現階段刑事訴訟法規定檢察官代表國家偵查犯罪、
      實施公訴，依法其有訊問被告、證人及鑑定人之權，證人
      、鑑定人且須具結，而實務運作時，檢察官偵查中向被告
      以外之人所取得之陳述，原則上均能遵守法律規定，不致
      違法取供，其可信度極高，職是，被告以外之人前於偵查
      中已具結而為證述，除反對該項供述得具有證據能力之一
      方，已釋明「顯有不可信之情況」之理由外，不宜以該證
      人未能於審判中接受他造之反對詰問為由，即遽指該證人
      於偵查中之陳述不具證據能力。且所謂不可信之情況，法
      院應審酌被告以外之人於陳述時之外在環境及情況，例如
      ：陳述時之心理狀況、有無受到外力干擾等，以為判斷之
      依據。從而，證人李祥誼、黃群益、劉黎潭等人於檢察官
      訊問時，係以證人之身分陳述，經告以具結義務及偽證處
      罰後，於命證人朗讀結文後具結，其等係於負擔偽證罪之
      處罰心理下證述，並以具結擔保其供述之真實性，又無受
      其他不當外力干擾之情形，依上揭說明，其等於偵查中之
      證言，自均具有證據能力，依刑事訴訟法第159 條之1 第
      2 項之規定，得為證據。
（二）再按有事實足認被告或犯罪嫌疑人有最輕本刑為3 年以上
      有期徒刑之罪嫌，並危害國家安全或社會秩序情節重大，
      而有相當理由可信其通訊內容與本案有關，且不能或難以
      其他方法蒐集或調查證據者，得發通訊監察書，又該通訊
      監察書，偵查中由檢察官依司法警察機關聲請或依職權以
      書面記載第11條之通訊監察書應記載之事項，並敘明理由
      、檢附相關文件，聲請該管法院核發，通訊保障及監察法
      第5 條第1 項第1 款、第2 項定有明文。查本案起訴書所
      引之通訊監聽譯文，係經本院核發通訊監察書予以監聽錄
      音所製作，監聽電話為被告所持用之門號0000000000行動
      電話，有本院97年4 月16日核發之97年聲監字第000130號
      通訊監察書（監聽期間97年4 月16日至同年5 月15日）、
      97年5 月13日核發之97年聲監續字第000187號通訊監察書
      （監聽期間自97年5 月15日至同年6 月13日）在卷可稽，
      係依法所為之監聽。是以被告於上開監聽對話中所為之陳
      述，係屬被告於審判外之陳述，而非被告以外之人審判外
      之陳述，並非我國刑事訴訟法傳聞法則適用之對象，暨司
      法警察機關對於被告之電話實施監聽之結果，係實施刑事
      訴訟程序之公務員依法定程序所取得之證據，該等證據依
      刑事訴訟法第158 條之4 規定之反面解釋，自有證據能力
      ，況被告及其辯護人於法院調查證據時，復不爭執該證據
      能力，且本院審酌電話監聽侵害被告權益之種類及輕重、
      對於被告訴訟上防禦不利益之程度、犯罪所生之危害或實
      害等情形，兼顧人權保障及公共利益之均衡維護，亦認本
      件此部分電話監聽合於比例原則，是認應具有證據能力。
（三）按傳聞法則之重要理論依據，在於傳聞證據未經當事人之
      反對詰問予以核實，乃予排斥，惟若當事人已放棄對原供
      述人之反對詰問權，於法院審判時表明同意該等傳聞證據
      可作為證據，基於證據資料愈豐富，愈有助於真實發現之
      理念，並貫徹刑事訴訟法修法加重當事人進行主義之精神
      ，確認當事人對於證據能力有處分權之制度，傳聞證據經
      當事人同意作為證據，法院認為適當者，亦得為證據。另
      當事人於調查證據時，對於傳聞證據表示「沒有意見」、
      「對於證據調查無意見」，而未於言詞辯論終結前聲明異
      議，應視為已有將該等傳聞證據採為證據之同意，此刑事
      訴訟法第159 條之5 定有明文。查本案所引之下列其他證
      據，被告、辯護人及檢察官於本院審理時對於證據能力均
      表示無意見，亦未於本案言詞辯論終結前聲明異議，則本
      院審酌該等證據並無違法取證或證明力顯然過低之情事，
      均得採為證據。
貳、實體部分
一、認定犯罪事實所憑之證據及其認定之理由：
（一）被告甲○○於偵訊、本院審理中均自白分別販賣第一級毒
      品海洛因數次予李祥誼等人（見本院卷第58頁），核與下
      列證據相符。
（二）證人即如附表一所示之李祥誼等人分別於警詢、偵訊中證
      述多次向被告購買第一級毒品海洛因之詳細經過等情明確
      ，並有通訊監察譯文等件在卷可稽（詳見附表一證據名稱
      欄所示）。
（三）復有扣案如附表二所示之物品可以佐證（見偵查卷第23頁
      ）。
（四）本案雖未扣得被告販賣予證人李祥誼、黃群益、劉黎潭等
      3 人之海洛因，上開證人亦未能明確證述被告每次販出海
      洛因之確實重量，而未能精準計算出被告販入與販出海洛
      因之差價（即營利賺取之淨額）。然查我國查緝販賣毒品
      執法甚嚴，對於販賣海洛因者尤科以重度刑責，而販賣海
      洛因既係違法行為，當非可公然為之，亦無公定價格，且
      容易分裝並增減份量，而每次買賣之價量，可能隨時依雙
      方關係深淺、資力、需求量及對行情之認知、來源是否充
      裕、查緝是否嚴謹、購買者被查獲時供述購買對象之可能
      風險之評估等情形，而異其標準，非可一概而論；販賣之
      利得，除被告坦承犯行或價量俱臻明確外，委難察得實情
      ，販賣之人從價差或量差中牟利之方式雖異，其意圖營利
      之販賣行為則同一。是以因海洛因量微價高，販賣者率有
      暴利可圖，茍非意圖販賣營利，一般人焉有可能甘冒重度
      刑責而販賣海洛因，故衡情被告苟非有販賣營利之意圖，
      焉有可能甘冒重刑而為販賣海洛因之犯行，是以被告確有
      營利之意圖甚明。綜上所述，被告之之自白，核與事實相
      符，應堪採信。本件事證明確，被告上揭犯行，應堪認定
      ，應予依法論科。
二、論罪科刑的理由：
（一）按刑法於94年2 月2 日修正公布，刪除第56條所定連續犯
      之規定，自95年7 月1 日施行。而基於概括犯意連續多次
      販賣毒品之行為，於刑法修正刪除連續犯規定之前，均依
      連續犯論以一罪。此次刑法第56條修正理由之說明謂：「
      對繼續犯同一罪名之罪者，均適用連續犯之規定論處，不
      無鼓勵犯罪之嫌，亦使國家刑罰權之行使發生不合理之現
      象」、「基於連續犯原為數罪之本質及刑罰公平原則之考
      量，爰刪除有關連續犯之規定」等語，即係將本應各自獨
      立評價之數罪，回歸本來就應賦予複數法律效果之原貌。
      而所謂集合犯是指立法者所制定之犯罪構成要件中，本就
      預定有數個同種類之行為將反覆實行之犯罪而言，將各自
      實現犯罪構成要件之反覆多數行為，解釋為集合犯，而論
      以一罪。是以對於集合犯，必須從嚴解釋，以符合立法本
      旨。觀諸毒品危害防制條例所定之販賣毒品罪之構成要件
      文義，實無從認定立法者本即預定該犯罪之本質，必有數
      個同種類行為而反覆實行之集合犯行，故販賣毒品罪，難
      認係集合犯。因此，就刑法修正施行後多次販賣毒品之犯
      行，採一罪一罰，始符合立法本旨（最高法院96年度台上
      字第6048號、97年度台上字第873 號、97年度台上字1933
      、97年度台上字第2109號判決意旨參照）。是以本件公訴
      意旨認被告先後販賣多次海洛因予同一對象之行為，請求
      論以集合犯之包括一罪，故販賣海洛因予李祥誼、黃群益
      、劉黎潭等3 人之犯行，共論以3 罪等語，依上揭說明，
      自有未洽，先予敘明。
（二）按海洛因為毒品危害防制條例第2 條第2 項第1 款規定之
      第一級毒品，核被告所為如附表一所示犯行，均係犯毒品
      危害防制條例第4 條第1 項販賣第一級毒品罪。被告多次
      為販賣第一級毒品海洛因而持有海洛因之低度行為，均應
      為販賣之高度行為所吸收，不另論罪。
（三）被告所犯如附表一編號一至八所示之11罪（編號一共4 罪
      ），犯意各別，行為互殊，且犯罪時、空亦各有不同，自
      應予分論併罰。
（四）另按供出煙毒來源，因而破獲者，得減輕其刑。因之，苟
      能將其煙毒來源之有關資料諸如前手之綽號、住居所或其
      他足資辨別之特徵等供出，使調查或偵查犯罪之公務員得
      據以破獲者，即足當之。至於販毒者是否已具體指出其煙
      毒來源即前手之真實姓名、年籍、身分，及該人是否早在
      警方監控中，則非所問（最高法院87年度台上字第2299號
      判決意旨參照）。查被告為警查獲後，經警於97年6 月30
      日借提時即供稱毒品海洛因來源係向綽號「智明」之詹智
      明購買，警方因被告之供述而於97年8 月15日拘捕詹智明
      到案，現由臺灣苗栗地方法院檢察署檢察官以違反毒品危
      害防制條例案件偵查中，此有該署公函及刑事案件移送書
      影本等相關偵查資料可憑（見本院卷第73、74頁），可認
      被告符合犯販賣毒品罪而供出毒品來源，因而破獲之要件
      ，爰依毒品危害防制條例第17條規定，予以減輕其刑。
（五）關於適用刑法第59條減輕其刑之說明：
    1.刑法第59條規定：犯罪之情狀顯可憫恕，認科以最低度刑
      仍嫌過重者，得酌量減輕其刑。立法理由中指出：本條所
      謂「犯罪之情狀可憫恕」，自係指裁判者審酌刑法第57條
      各款所列事項以及其他一切與犯罪有關之情狀之結果，認
      其犯罪足堪憫恕者而言。又最高法院70年度第6 次刑事庭
      會議決議亦表示：刑法第59條規定，犯罪之情狀可憫恕者
      ，得酌量減輕其刑，同法第57條規定，科刑時應審酌一切
      情狀，尤應注意左列事項（共10款）為科刑重輕之標準，
      兩條適用上固有區別，惟所謂「犯罪之情狀」與「一切情
      形」云云，並非有截然不同之領域，於裁判上酌減其刑時
      ，應就犯罪一切情狀（包括第57條所列舉之10款事項），
      予以全盤考量，審酌其犯罪有無可憫恕之事由（即判例所
      稱有特殊之原因與環境等等，在客觀上足以引起一般同情
      ，以及宣告法定低度刑，是否猶嫌過重），以為判斷。故
      適用第59條酌量減輕其刑時，並不排除第57條所列舉10款
      事由之審酌，惟其程度應達於確可憫恕，始可予以酌減。
    2.經查：被告所犯販賣第一級毒品之犯行，法定刑為死刑、
      無期徒刑，雖販賣次數合計共11次，惟其販賣對象僅3 人
      ，亦僅小包販賣，每次販賣所得僅5 百元（9 次）、1 千
      元（1 次）、2 千元（1 次），先後11次所得亦僅7 千5
      百元，其所生危害及所獲利益，與一般販毒者動輒販賣上
      百、上千公克之中、大盤商相比，惡性顯然較輕，倘不問
      被告販賣毒品之次數、數量及獲利，一律處以法定刑最低
      本刑無期徒刑，無異鼓勵販毒之人，從事大量毒品之販賣
      ，顯非毒品危害防制條例遏止毒品氾濫之立法本旨，參以
      被告於偵審中均坦承犯行，犯後態度堪稱良好，尚能知所
      悔悟，本院認被告犯罪之情狀在客觀上足以引起一般同情
      ，即予宣告法定最低刑度無期徒刑，猶嫌過重，爰依刑法
      第59條規定，各酌量減輕其刑，且係依刑法第70條之規定
      而遞減之。
（六）量刑理由之說明：
      爰審酌被告明知毒品對人體、社會治安戕害甚鉅，仍多次
      販賣毒品予他人以牟利，其行為嚴重影響他人身體健康並
      危害社會秩序，本應嚴罰重懲，惟念及被告因本身尚有毒
      癮，冀望販賣毒品所得之差價用以買毒供己施用，犯罪情
      節尚非極惡，且於偵訊、本院審理中均能坦承犯行，知所
      悔悟，有坦承悔過之具體表現，並節省有限之司法資源，
      參酌其生活狀況、品行、智識程度、犯罪之目的、手段、
      所生危害等一切情狀，爰分別量處如附表「宣告刑」欄所
      示之刑（含主刑及從刑），並定其應執行之刑，以示懲儆
      。
（七）沒收部分：
    1.按毒品危害防制條例第19條第1 項，係刑法第38條第1 項
      第2 款之特別規定，採義務沒收主義，苟能證明係供犯罪
      所用或因犯罪所得之財物，均應沒收之，如全部或一部不
      能沒收時，追徵其價額或以其財產抵償之，並不以當場搜
      獲扣押者為限（最高法院88年度台上字2039號判決意旨參
      照）。
    2.查，扣案供作為販毒聯絡工具之行動電話1 具（MOTOROLA
      廠牌，序號為000000000000000） ，經訊之被告坦承手機
      機身係屬其所有（見本院卷第58頁）。至所含門號000000
      0000號之SIM 卡1 張則係不知情之被告胞妹鄭婷文所申請
      ，此有被告於審理中之證述及臺灣大哥大資料查詢單在卷
      可參（見本院第58至第59頁、臺灣苗栗地方法院檢察署97
      年度聲監字第244 號卷）。故該扣案之行動電話1 具，既
      係供販賣毒品犯罪所用之物，且屬被告所有，自應依毒品
      危害防制條例第19條第1 項之規定宣告沒收之；惟按依毒
      品危害防制條例第19條第1 項之規定宣告沒收，因該條項
      並無如同條例第18條第1 項所定（不問屬於犯人所有與否
      ，沒收之）之明文，故應屬相對沒收主義之立法，其應沒
      收之物，應以屬被告所有者為限（最高法院93年度台上字
      第462 號判決意旨參照），準此，上開扣案之行動電話內
      之門號0000000000號之SIM 卡1 張，因被告否認屬其所有
      ，復查無其他積極證據足以證明被告業已取得該SIM 卡之
      所有權，自毋庸依同條例第19條第1 項之規定宣告沒收之
      ，併此敘明。
    3.至於扣案附表二編號一至三所示之物均為被告販賣第一級
      毒品海洛因所用之物，應依毒品危害防制條例第19條第1
      項規定宣告沒收。
    4.又被告販賣第一級毒品所得之利益，合計為7 千5 百元（
      本院採最有利於被告之認定即最低金額及次數，詳見附表
      一所示），屬犯罪所得之財物，應依毒品危害防制條例第
      19條第1 項規定宣告沒收，如全部或一部不能沒收時，以
      其財產抵償之。
    5.至扣案如附表三所示之物，係被告供己施用海洛因所用之
      物，業據被告於本院審理中供明在卷（見本院卷第58頁）
      ，復查無其他積極證據足認確與被告本件販買海洛因犯行
      有所關聯，且沒收為從刑之一種，依主從不可分原則，應
      附隨於主刑而同時宣告之，故上開扣案物品爰均不於本案
      宣告沒收銷燬及沒收，末此敘明。
三、應適用之法條：
（一）刑事訴訟法第299 條第1 項前段。
（二）毒品危害防制條例第4 條第1 項、第17條、第19條第1 項
      。
（三）刑法第11條、第59條、刑法第51條第5 、9 、10款。
本案經檢察官蕭慶賢到庭執行職務。
中    華    民    國    97    年    10    月    1     日
                  刑事第二庭  審判長法  官  楊清益
                                    法  官  林大為
                                    法  官  魏宏安
以上正本證明與原本無異。
如不服本判決，應於判決送達後10日內向本院提出上訴狀（應抄
附繕本），其未敘述上訴理由者，應於上訴期間屆滿後20日內補
提理由書狀於本院，上訴於臺灣高等法院臺中分院。
                                    書記官  劉千瑄
中    華    民    國    97    年    10    月    1     日
附表一【以下販賣地點均為甲○○位於苗栗縣卓蘭鎮○○里○ 鄰
○○路25號居處附近】
┌─┬───┬─────┬─────┬─────┬──────┬──────────┐
│編│販賣對│時間（民國│販毒方式  │交易金額（│  證據名稱  │宣告刑（含主刑及從刑│
│號│象    │）        │          │新臺幣）、│            │）                  │
│  │      │          │          │種類及數量│            │                    │
├─┼───┼─────┼─────┼─────┼──────┼──────────┤
│一│李祥誼│97年5 月間│李祥誼以公│購買第一級│1.被告於審理│販賣第一級毒品，共四│
│  │      │起，至97年│共電話撥打│毒品海洛因│  中之自白（│罪，各處有期徒刑柒年│
│  │      │6 月18日止│甲○○所有│1 包約0.05│  本院卷第58│捌月。扣案如附表二所│
│  │      │當中某4 日│持用之0918│公克，價格│  頁以下）。│示之物均沒收。未扣案│
│  │      │。        │296114號行│均為5 百元│2.證人李祥誼│各次因販賣第一級毒品│
│  │      │          │動電話，在│。（共4 次│  於偵訊中之│所得各新臺幣伍佰元均│
│  │      │          │上開地點向│，合計0.2 │  證述（97年│沒收之，如全部或一部│
│  │      │          │甲○○以5 │公克，金額│  度他字第23│不能沒收時，以其財產│
│  │      │          │百元購買海│2 千元）。│  6 號卷第66│抵償之。            │
│  │      │          │洛因1 包。│          │  頁以下）。│                    │
│  │      │          │（次數共4 │          │3.通訊監察譯│                    │
│  │      │          │次）。    │          │  文一份附卷│                    │
│  │      │          │          │          │  可參（同上│                    │
│  │      │          │          │          │  他字卷第54│                    │
│  │      │          │          │          │  頁）。    │                    │
├─┼───┼─────┼─────┼─────┼──────┼──────────┤
│二│黃群益│97年6 月8 │黃群益以其│購買第一級│1.被告於審理│販賣第一級毒品，處有│
│  │      │日        │持用之0936│毒品海洛因│  中之自白（│期徒刑柒年捌月。扣案│
│  │      │          │134280號行│1 包約0.05│  本院卷第58│如附表二所示之物均沒│
│  │      │          │動電話撥打│公克，價格│  頁以下）。│收。未扣案因販賣第一│
│  │      │          │甲○○上開│為5 百元。│2.證人黃群益│級毒品所得新臺幣伍佰│
│  │      │          │行動電話，│          │  於偵訊中之│元沒收之，如全部或一│
│  │      │          │在同上地點│          │  證述（97年│部不能沒收時，以其財│
│  │      │          │，向甲○○│          │  度他字第23│產抵償之。          │
│  │      │          │以5 百元購│          │  6 號卷第94│                    │
│  │      │          │買海洛因1 │          │  頁以下）。│                    │
│  │      │          │包。      │          │3.通訊監察譯│                    │
│  │      │          │          │          │  文一份附卷│                    │
│  │      │          │          │          │  可參（同上│                    │
│  │      │          │          │          │  他字卷第79│                    │
│  │      │          │          │          │  頁至第80頁│                    │
│  │      │          │          │          │  ）。      │                    │
├─┼───┼─────┼─────┼─────┼──────┼──────────┤
│三│黃群益│編號二所示│同上      │同上      │同上        │同上                │
│  │      │時間後之二│          │          │            │                    │
│  │      │、三日    │          │          │            │                    │
├─┼───┼─────┼─────┼─────┼──────┼──────────┤
│四│黃群益│編號三所示│同上      │同上      │同上        │同上                │
│  │      │時間後之二│          │          │            │                    │
│  │      │、三日    │          │          │            │                    │
├─┼───┼─────┼─────┼─────┼──────┼──────────┤
│五│黃群益│編號四所示│同上      │同上      │同上        │同上                │
│  │      │時間後之二│          │          │            │                    │
│  │      │、三日    │          │          │            │                    │
├─┼───┼─────┼─────┼─────┼──────┼──────────┤
│六│黃群益│97年6 月23│同上      │同上      │同上        │同上                │
│  │      │日        │          │          │            │                    │
├─┼───┼─────┼─────┼─────┼──────┼──────────┤
│七│劉黎潭│97年6 月11│劉黎潭以其│購買第一級│1.被告於審理│販賣第一級毒品，處有│
│  │      │日        │持用之0952│毒品海洛因│  中之自白（│期徒刑柒年玖月。扣案│
│  │      │          │875360號行│1 包約0.1 │  本院卷第58│如附表二所示之物均沒│
│  │      │          │動電話撥打│公克，價格│  頁以下）。│收。未扣案因販賣第一│
│  │      │          │甲○○上開│為1 千元。│2.證人劉黎潭│級毒品所得新臺幣壹仟│
│  │      │          │行動電話後│          │  於偵訊中之│元沒收之，如全部或一│
│  │      │          │，在同上地│          │  證述（97年│部不能沒收時，以其財│
│  │      │          │點以1 千元│          │  度他字第23│產抵償之。          │
│  │      │          │購買海洛因│          │  6 號卷第12│                    │
│  │      │          │1 包 。   │          │  8 頁以下）│                    │
│  │      │          │          │          │3.通訊監察譯│                    │
│  │      │          │          │          │  文一份附卷│                    │
│  │      │          │          │          │  可參（同上│                    │
│  │      │          │          │          │  他字卷第  │                    │
│  │      │          │          │          │  106 頁）。│                    │
├─┼───┼─────┼─────┼─────┼──────┼──────────┤
│八│劉黎潭│97年6 月12│劉黎潭以其│購買第一級│同上        │販賣第一級毒品，處有│
│  │      │日        │持用之0952│毒品海洛因│            │期徒刑柒年拾月。扣案│
│  │      │          │875360號行│2 包各約0.│            │如附表二所示之物均沒│
│  │      │          │動電話撥打│1 公克，價│            │收。未扣案因販賣第一│
│  │      │          │甲○○上開│格各1 千元│            │級毒品所得新臺幣貳仟│
│  │      │          │行動電話後│（共0.2 公│            │元沒收之，如全部或一│
│  │      │          │，在同上地│克，金額共│            │部不能沒收時，以其財│
│  │      │          │點以2 千元│2 千元）。│            │產抵償之。          │
│  │      │          │購買海洛因│          │            │                    │
│  │      │          │2 包 。   │          │            │                    │
└─┴───┴─────┴─────┴─────┴──────┴──────────┘
附表二
┌──┬─────────┐
│編號│扣押物品名稱與數量│
├──┼─────────┤
│一  │交易明細1 張      │
├──┼─────────┤
│二  │聯絡電話簿1 本    │
├──┼─────────┤
│三  │聯絡電話1 張      │
├──┼─────────┤
│四  │行動電話1 具（MOTO│
│    │ROLA廠牌、序號為35│
│    │0000000000000 ，不│
│    │包含門號0000000000│
│    │號之SIM 卡）      │
└──┴─────────┘
附表三
┌──┬─────────┐
│編號│扣押物品名稱與數量│
├──┼─────────┤
│一  │注射針筒4 支      │
├──┼─────────┤
│二  │殘渣袋12袋（未鑑識│
│    │內容物，被告自承為│
│    │供其自身施用之第一│
│    │級毒品海洛因殘渣）│
├──┼─────────┤
│三  │吸管4 支          │
└──┴─────────┘
附錄本判決論罪科刑法條：
毒品危害防制條例第4條第1項：
製造、運輸、販賣第一級毒品者，處死刑或無期徒刑；處無期徒
刑者，得併科新臺幣1 千萬元以下罰金。


司法院資訊處製作；財團法人民間司法改革基金會備份。
